臺灣苗栗地方法院刑事判決
110年度金訴字第124號
公  訴  人  臺灣苗栗地方檢察署檢察官
被      告  陳鍇毅



上列被告因洗錢防制法等案件，經檢察官提起公訴（110年度偵
字第6784號），本院判決如下：
    主  文
陳鍇毅幫助犯洗錢防制法第十四條第一項之一般洗錢罪，處有期
徒刑肆月，併科罰金新臺幣貳萬元，罰金如易服勞役，以新臺幣
壹仟元折算壹日。
    犯罪事實
一、陳鍇毅前因經由網際網路尋求不詳詐騙集團協助貸款而寄出
    金融帳戶資料，因而涉犯幫助詐欺案件，經臺灣苗栗地方檢
    察署檢察官於民國109年12月22日以109年度偵字第5385號為
    不起訴處分確定，歷經上開司法程序，其已知悉詐欺犯罪者
    ，在網際網路常以貸款為由，騙取他人提供金融帳戶等資料
    ，且提供金融帳戶資料給不詳之人，極有可能遭利用該等帳
    戶為與財產有關之犯罪工具，且令檢警難以查緝真實犯罪行
    為人之身分。詎陳鍇毅因沉迷手機遊戲，亟需現金購買虛擬
    寶物，竟仍基於幫助他人詐欺取財及幫助洗錢之犯意，依某
    真實姓名年籍均不詳自稱「洪先生」之指示，於110年8月14
    日17時47分許，在苗栗縣○○市○○路000號統一超商中群門市
    ，將其向臺灣銀行所申辦帳號：000000000000號帳戶（下稱
    ：本案帳戶）之存摺及金融卡，寄送至某不詳統一超商門市
    ，給不詳之詐欺集團成員收取，金融卡密碼880617，則透過
    通訊軟體LINE告知「洪先生」。嗣該不詳詐欺集團成員取得
    陳鍇毅所寄送之存摺及金融卡後，即共同意圖為自己不法之
    所有，基於詐欺取財及洗錢之犯意聯絡，分別於附表編號1
    至3所示之時間及話術，向黃宥瑜、林婷儀、葉佳鑫3人詐騙
    ，使黃宥瑜、林婷儀、葉佳鑫3人因此陷於錯誤，分別於附
    表編號1至3所示之時間，匯款至陳鍇毅之本案帳戶，隨即均
    遭提領一空，藉此隱匿犯罪所得。嗣黃宥瑜、林婷儀、葉佳
    鑫等人察覺有異分別報警後，經警循線查獲上情。
二、案經黃宥瑜、林婷儀、葉佳鑫分別訴由嘉義市政府警察局第
    一分局、新竹市警察局第二分局、桃園市政府警察局大溪分
    局轉送苗栗縣警察局頭份分局報告臺灣苗栗地方檢察署檢察
    官偵查起訴。
    理  由
壹、證據能力：
一、按被告以外之人於審判外之言詞或書面陳述，除法律有規定
    者外，不得作為證據，刑事訴訟法第159 條固定有明文。惟
    被告以外之人於審判外之陳述，雖不符同法第159 條之1 至
    之4 規定，而經當事人於審判程序同意作為證據，法院審酌
    該言詞陳述或書面陳述作成時之情況，認為適當者，亦得為
    證據；又當事人、代理人或辯護人於法院調查證據時，知有
    第159 條第1 項不得為證據之情形，而未於言詞辯論終結前
    聲明異議者，視為有前項之同意，同法第159 條之5 亦定有
    明文。立法意旨在於傳聞證據未經當事人之反對詰問予以核
    實，原則上先予排除。惟若當事人已放棄反對詰問權，於審
    判程序中表明同意該等傳聞證據可作為證據；或於言詞辯論
    終結前未聲明異議，基於尊重當事人對傳聞證據之處分權，
    及證據資料愈豐富，愈有助於真實發見之理念，且強化言詞
    辯論主義，使訴訟程序得以順暢進行，上開傳聞證據亦均具
    有證據能力。經查，本案據以認定被告犯罪事實之證據，其
    中屬傳聞證據部分，被告向本院表示同意有證據能力（見本
    院卷第24頁），且被告、檢察官於本院言詞辯論終結前，均
    未對於證據能力聲明異議，依刑事訴訟法第159 條之5 規定
    ，視為同意上開證據具備證據能力，本院認亦無違法或不當
    之情況，是該傳聞證據均具備證據能力。
二、關於非供述證據之物證，或以科學、機械之方式，對於當時
    狀況所為忠實且正確之記錄，性質上並非供述證據，均應無
    傳聞法則規定之適用；如該非供述證據非出於違法取得，並
    已依法踐行調查程序，即不能謂無證據能力（最高法院97年
    度台上字第1401號、97年度台上字第6153號、97年度台上字
    第3854號判決要旨參照）。本案判決以下引用之非供述證據
    ，固無刑事訴訟法第159 條第1 項規定傳聞法則之適用，然
    經本院於審理時依法踐行調查證據程式，與本案待證事實具
    有自然之關聯性，且無證據證明係公務員違法取得之物，依
    法自得作為證據。
貳、實體方面：　　
一、認定犯罪事實所憑之證據及理由
    訊據被告陳鍇毅雖不否認曾於上開時間，將其所有上開帳戶
    之存摺、金融卡，依「洪先生」指示寄出並告以密碼，然矢
    口否認有何幫助洗錢及幫助詐欺之犯行，辯稱：我是要辦貸
    款，是「洪先生」拿我的帳戶去詐騙，我是接到銀行通知才
    知道被騙云云。經查：
　㈠被告陳鍇毅曾於110年8月14日17時47分許，在苗栗縣○○市○○
    路000號統一超商中群門市，將其向臺灣銀行所申辦本案帳
    戶之存摺及金融卡，寄送至真實姓名年籍均不詳自稱「洪先
    生」指定之某不詳統一超商門市，給不詳之詐欺集團成員收
    ，並以通訊軟體LINE告知金融卡密碼等情，業據被告於警詢
    、偵查中自承在卷（見偵卷第15、120頁），並有被告提出
    其與詐欺集團成員之LINE對話截圖在卷可參（偵卷第123至1
    52頁）；而附表編號1至3所示告訴人黃宥瑜、林婷儀、葉佳
    鑫於附表各該編號所示時、地，遭該詐欺集團成員施以詐術
    因而陷於錯誤後，將上開款項存入被告之本案帳戶，旋遭該
    詐欺集團某不詳成員提領一空等情，亦據證人即告訴人黃宥
    瑜、林婷儀、葉佳鑫於警詢中證述在卷，並有如附表編號1
    至3「證據出處」欄所臚列之證據在卷足憑，上開事實堪予
    認定。
　㈡按認識為犯意之基礎，無認識即無犯意可言，此所以刑法第1
    3條規定，行為人對於構成犯罪之事實，明知並有意使其發
    生者為故意（第一項，又稱直接或確定故意）；行為人對於
    犯罪之事實，預見其發生，而其發生並不違背其本意者，以
    故意論（第二項，又稱間接或不確定故意）。故不論行為人
    為「明知」或「預見」，皆為故意犯主觀上之認識，所異者
    僅係前者須對構成要件結果實現可能性有「相當把握」之預
    測；而後者則對構成要件結果出現之估算，祇要有一般普遍
    之「可能性」為已足，其涵攝範圍較前者為廣，認識之程度
    則較前者薄弱，然究不得謂不確定故意之「預見」非故意犯
    主觀上之認識（最高法院100年度台上字第1110號判決意旨
    參照）。而金融機構帳戶之存摺、提款卡及密碼等帳戶資料
    ，係針對個人身分社會信用而予以資金流通，具有強烈之屬
    人性，且其用途不以提款為限，尚具轉帳之轉出或轉入等資
    金流通功能，而可作為不法犯罪所得之人頭帳戶，事關個人
    財產權益保障，其專有性甚高，稍具通常社會歷練與經驗之
    一般人亦均應妥為保管、使用該等物品，縱偶因特殊情況須
    將該等物品提供予他人使用，亦必深入瞭解該他人之可靠性
    與用途，再行提供，俾免該等專有物品被不明人士利用或持
    之為與財產有關之犯罪工具，並期杜絕自己金融帳戶存款遭
    他人冒用，使真正詐欺犯者，無法被查獲，此均為一般人生
    活認知之常識。且現今金融機構林立，一般民眾申請金融存
    款帳戶，不僅無須負擔費用，亦無何特殊資格限制，任何人
    均可自由至各金融機構申請開設多個帳戶，並無數量之限制
    ，是依一般人之社會生活經驗，若見非親非故之他人不以自
    己名義申辦、使用金融機構帳戶，反無故向他人收集金融機
    構帳戶作為不明用途使用或流通，就該金融帳戶資料可能供
    為詐欺等不法目的之用，當有合理之預期。又社會上利用他
    人帳戶以行詐騙之事屢見不鮮，詐騙份子以假交易、網購付
    款方式設定錯誤、中獎、退稅、家人遭擄、信用卡款對帳、
    金融卡密碼外洩、疑似遭人盜領存款等各種不同名義與方式
    ，詐騙被害人誤信為真至金融機構櫃檯電匯，抑或持提款卡
    至自動櫃員機依其指示操作轉出款項至指定帳戶後，隨即將
    之提領一空之詐騙手法，已經政府多方宣導，並經媒體廣為
    披露，凡具有一定知識及社會經驗之人，均無不知之可能。
　㈢又依金融機構信用貸款實務，除須提供個人之身分證明文件
    核對外，並應敘明並提出個人之工作狀況、收入金額及相關
    之財力證明資料（如在職證明、往來薪轉存摺影本、扣繳憑
    單等），金融機構透過徵信調查申請人之債信後，評估是否
    放款以及放款額度，自無要求申貸人提供帳戶存摺、提款卡
    及密碼之必要，倘若申請人之債信不良，達金融機構無法承
    擔風險之程度時，即無法貸得款項，縱委託他人代辦時亦然
    ；是依一般人之社會生活經驗，金融機構不以申請者還款能
    力之相關資料作為判斷貸款與否之認定，亦不要求提供人保
    、抵押，反而要求申貸者交付與貸款無關之金融帳戶資料，
    以一般人客觀認知，難謂對該等金融帳戶資料可能供他人作
    為財產犯罪之不法目的使用主觀上無合理之預見。
　㈣被告陳鍇毅曾於109年4月間，經由網際網路尋求不詳詐騙集
    團協助貸款，而寄出其國泰世華商業銀行帳戶之存摺、提款
    卡予詐欺集團成員，並以LINE將密碼告知對方等情，涉犯幫
    助詐欺案件，經檢察官以其年紀尚輕，社會經驗尚淺，難苛
    求被告能識破詐騙手法為由，於109年12月22日為不起訴處
    分確定，有臺灣苗栗地方檢察署109年度偵字第5385號檢察
    官不起訴處分書乙份在卷足憑（見偵卷第111至113頁）。被
    告歷經上開司法程序，其已知悉詐欺犯罪者，在網際網路常
    以貸款為由，騙取他人提供金融帳戶等資料，且提供金融帳
    戶資料給不詳之人，極有可能遭利用該等帳戶作為與財產有
    關之犯罪工具，且令檢警難以查緝真實犯罪行為人之身分之
    實際生活經驗，顯然被告應會比剛出社會毫無經驗之人，更
    具較高常識與認知。而從被告於偵查中供承：「（問：之前
    有一件因為要貸款所以將帳戶寄給不認識的人，因而涉犯幫
    助詐欺案件經本署檢察官為不起訴處分？）是。」、「（問
    ：所以你應該知道網路上的貸款，存在很多為了騙取別人的
    金融帳戶而設下的陷阱，不能再隨便將帳戶寄給別人的基本
    常識吧？）有。」、「（問：你如何確保你寄出帳戶後，你
    的金融卡可以拿回，不會隨便被亂用？）我無法確保」、「
    我沉迷遊戲，要錢買虛擬寶物。」等語（見偵卷第119至121
    頁）觀之，被告依其曾被偵辦同案類型之生活經驗，在寄出
    本案帳戶存摺、提款卡前，已可預知對方有可能係詐騙集團
    ，因其沉迷網路遊戲，為獲得資金購買虛擬寶物，不惜再次
    放手一搏之僥倖心態，至為甚明。又近年來社會上各式詐財
    手段迭有所聞，詐欺之人多會以他人金融帳戶作為詐欺被害
    人匯入款項、洗錢之用，此為近年盛行之詐欺手法，政府、
    媒體亦大力宣導切勿將金融帳戶隨意出借他人，衡以被告於
    偵查中供稱係朝陽大學應化系肄業，現在科學園區工作等語
    （見偵卷第120頁），可見其學識程度非低，並有上述前案
    司法被調查偵辦經驗，已非剛出社會之人，對上情應無不知
    之理。而被告既自陳係用LINE與「洪先生」接觸，可證被告
    有運用網路查知資訊之能力，其只要隨手使用手機於搜尋引
    擎搜尋「提供帳戶」等關鍵字，均可輕易搜得提供帳戶可能
    涉及幫助詐欺、幫助洗錢之資訊，是依其主觀上知識經驗難
    以諉為不知，客觀上亦具有查證之能力及管道；又被告自承
    借款之目的係玩手機線上遊戲需要錢，並非出於生活上之急
    迫困窘之因素或生意資金週轉不靈等需迫切用錢情況，且參
    以被告寄出本案帳戶之存摺、提款卡時，帳戶內之餘額僅有
    新臺幣（下同）135元（見偵卷第45頁），可見被告上開帳
    戶內之存款餘額不多，己身並無太大損失，僅因急於把玩手
    機線上遊戲，抱持僥倖嘗試之心理，而持縱使帳戶遭對方用
    以犯詐欺及洗錢犯罪，仍在所不惜之無謂心態，未多加查證
    、詢問，即逕行提供上開帳戶存摺、金融卡予極可能為財產
    犯罪之人。
　㈤又從被告與自稱「洪先生」之人，在Line之對話內容截圖觀
    之，被告向洪先生表示「其實我會怕提供提款卡跟存摺，曾
    經因為這樣被騙過，還我變警示帳戶，不過已經解除了」、
    「那我給你了我會有什麼保障」、「因為我上次被騙的就是
    說測試帳戶，就變警示帳戶了」、「好，我也不希望我不會
    重蹈覆轍」、「沒有啦！還是會擔心啦」等語（見偵卷第12
    9、133、139頁），被告主觀上也在懷疑「洪先生」可能係
    詐欺集團成員，始會如此擔心害怕。而本案「洪先生」僅以
    Line要求被告提供其銀行存摺、金融卡及密碼，並無要求被
    告親自前來公司當面洽談及對保，已與一般金融機構進行授
    信評估之流程有異，且「洪先生」於LINE對話中甚至要求被
    告「金融卡要去提款機，做提領的動作，隨便按金額，顯示
    餘額不足沒有關係，把明細單列印拍照就可以了」（見偵卷
    第129頁），此更與一般金融行庫貸款時，要求借款人應有
    一定財力證明之情況不同；再者，不論是向金融機構或民間
    私人借款，借貸雙方均會約定時間地點見面，並當面商討相
    關借貸細節，且貸方會要求借方必須提供一定之人保或物保
    ，惟被告與「洪先生」之LINE對話中，亦全然未就此加以說
    明、討論，而被告於偵查中供稱係大學肄業，現在科學園區
    工作等語，已如前述，依被告之智識程度，應可輕易察覺本
    次貸款過程與之正常辦理貸款之流程不符，詎料被告從未確
    認對方身分之真實性，亦未循正常核貸流程為之，此情顯然
    與一般人所認知之正常貸款流程迥然不同。基上，本院認被
    告僅因個人資金需求，未詳加求證，在不具任何信任關係之
    基礎下，無視「洪先生」所稱辦理貸款之說詞與常情顯然悖
    離，更有高度不法之疑慮，仍決意將其本案帳戶之存摺、提
    款卡及密碼，寄交予「洪先生」，並對於取得之人如何使用
    、處分資料，均喪失控管之能力，其主觀在自身金錢急迫需
    求所生欲望下，存有縱因而幫助他人詐欺取財，亦不違反其
    本意之不確定故意，至為明確。
  ㈥再金融帳戶乃個人理財工具，依我國現狀，申設金融帳戶並
    無任何特殊限制，且可於不同之金融機構申請多數帳戶使用
    ，是依一般人之社會通念，若見他人不以自己名義申請帳戶
    ，反而收購或借用別人之金融帳戶以供使用，並要求提供提
    款卡及告知密碼，則提供金融帳戶者主觀上如認識該帳戶可
    能作為收受、提領特定犯罪所得使用，他人提領後即產生遮
    斷金流以逃避國家追訴、處罰之效果，仍基於幫助之犯意提
    供，應論以幫助犯同法第14條第1項之一般洗錢罪（最高法
    院刑事大法庭108年度台上大字第3101號裁定、108年度台上
    字第3897號判決意旨參照）。又從被告向本院供稱：「（問
    ：台銀的帳戶存摺裡面都印有請不要將帳戶提供給他人，有
    何意見？）沒有意見，我有看到。」、「（問：內頁都有？
    ）對。」、「（問：是否認識洪先生？）不認識。」、「（
    問：到銀行開戶是否很容易？沒有資格限制？）對。」等語
    （見本院卷第39至40頁）之情節觀之，被告既然有在其存摺
    內頁看到，臺灣銀行印有不要將帳戶存摺交給陌生人使用之
    警語，以提醒存摺持有人勿任意將帳戶交給他人使用，更應
    知悉擅自交給陌生人使用，將來有可能會負刑事責任，而被
    告仍執意將本案帳戶之存摺、提款卡及密碼一併交付，則被
    告主觀上顯有將其帳戶完全交由他人入款、領款使用等管理
    、處分行為之認知，且被告交出帳戶資料後，除非將帳戶存
    摺、提款卡辦理掛失，實已喪失控制權，無從追索帳戶內資
    金去向，則其主觀上自可預見帳戶後續資金流向，有無法追
    索之可能性，對於匯入帳戶內資金如經持有之人提領後，已
    無從查得，形成金流斷點，將會產生遮斷金流以逃避國家追
    訴、處罰之效果，主觀上亦有認識。是被告對於其提供本案
    帳戶資料之行為，對不法份子利用該帳戶資料存、匯入詐欺
    所得款項，進而加以提領，而形成資金追查斷點之洗錢行為
    提供助力，既可預見，仍提供本案帳戶之存摺、提款卡供對
    方使用，即有容任而不違反其本意，則其有幫助洗錢之不確
    定故意，亦堪認定。
  ㈦從而，被告前揭所辯，顯為事後卸責之詞，要難採信；本案
    事證明確，被告幫助詐欺取財、幫助一般洗錢之犯行，已堪
    認定，應依法論科。　
二、論罪科刑
  ㈠按提供金融帳戶之存摺、提款卡及密碼之行為人，因已將帳
    戶提款資料提供他人使用，失去對自己帳戶之實際管領權限
    ，若無配合親自提款，即無收受、持有或使用特定犯罪所得
    ，且無積極之移轉或變更特定犯罪所得之行為，尚非屬洗錢
    防制法第2條第1款、第3款所稱之洗錢行為。同法第2條第2
    款之掩飾、隱匿行為，目的在遮掩、粉飾、隱藏、切斷特定
    犯罪所得與特定犯罪間之關聯性，是此類洗錢行為須與欲掩
    飾、隱匿之特定犯罪所得間具有物理上接觸關係（事實接觸
    關係）。而提供金融帳戶存摺、提款卡及密碼供他人使用，
    嗣後被害人雖匯入款項，然此時之金流仍屬透明易查，在形
    式上無從合法化其所得來源，未造成金流斷點，尚不能達到
    掩飾或隱匿特定犯罪所得之來源、去向及所在之作用，須待
    款項遭提領後，始產生掩飾、隱匿之結果。故而，行為人提
    供金融帳戶存摺、提款卡及密碼，若無參與後續之提款行為
    ，自非洗錢防制法第2條第2款所指洗錢行為，無從成立一般
    洗錢罪之直接正犯。惟金融帳戶乃個人理財工具，依我國現
    狀，申設金融帳戶並無任何特殊限制，且可於不同之金融機
    構申請多數帳戶使用，是依一般人之社會通念，若見他人不
    以自己名義申請帳戶，反而收購或借用別人之金融帳戶以供
    使用，並要求提供存摺、提款卡及告知密碼，則提供金融帳
    戶者主觀上如認識該帳戶可能作為對方收受、提領特定犯罪
    所得使用，對方提領後會產生遮斷金流以逃避國家追訴、處
    罰之效果，仍基於幫助之犯意，而提供該帳戶之存摺、提款
    卡及密碼，以利洗錢實行，仍可成立一般洗錢罪之幫助犯。
    是以，行為人提供金融帳戶存摺、提款卡及密碼予不認識之
    人，固非屬洗錢防制法第2條所稱之洗錢行為，不成立一般
    洗錢罪之正犯；然行為人主觀上如認識該帳戶可能作為收受
    、提領特定犯罪所得使用，他人提領後會產生遮斷資金流動
    軌跡以逃避國家追訴、處罰之效果，仍基於幫助之犯意而提
    供，則應論以幫助犯一般洗錢罪（最高法院108年台上大字
    第3101號刑事大法庭裁定意旨參照）。
  ㈡又刑法上之幫助犯，係對於犯罪與正犯有共同之認識，而以
    幫助之意思，對於正犯資以助力，而未參與實施犯罪之行為
    者而言。本案被告將上開帳戶之金融卡及密碼等提供予「洪
    先生」所屬詐欺集團使用，作為遂行詐欺取財及洗錢之工具
    ，並不等同於向告訴人等人施以欺罔之詐術及洗錢行為，且
    亦無證據證明被告有參與詐欺取財犯行及洗錢犯行之構成要
    件行為，是被告提供帳戶供人使用之行為，以使該詐欺正犯
    遂行詐欺取財及洗錢犯行，自應論以幫助犯。
  ㈢是核被告所為，係犯刑法第30條第1項前段、第339條第1項幫
    助詐欺取財罪及刑法第30條第1項前段、洗錢防制法第14條
    第1項幫助一般洗錢罪。
　㈣被告以一交付帳戶行為，幫助不詳詐欺集團詐欺告訴人3人，
    及為掩飾、隱匿犯罪所得之洗錢罪，乃一行為觸犯數罪名之
    想像競合犯，應依刑法第55條前段之規定，從一重之幫助一
    般洗錢罪處斷。
　㈤被告實施詐欺、洗錢構成要件以外之行為，係幫助犯，應依
    刑法第30條第2項規定，按正犯之刑減輕之。
　㈥爰審酌被告任意將自己帳戶提供他人使用，不顧可能遭他人
    用以作為犯罪工具，破壞社會治安及有礙金融秩序，使詐欺
    集團成員得順利取得告訴人因受騙而匯入本案帳戶之款項，
    且增加司法單位追緝之困難而助長犯罪歪風，所為不足為取
    ；復觀被告犯後否認犯行之犯後態度，以及迄今尚未填補損
    害之情狀，並考量被告犯罪動機、手段、情節、侵害法益程
    度，兼衡被告向本院自述其教育程度為大學肄業，目前在科
    學園區上班，月收入約3萬元，與父母及2位胞姊同住等一切
    情狀，量處如主文所示之刑，並就併科罰金部分，諭知易服
    勞役之折算標準，以資懲儆。
三、不另為宣告沒收
　　本案卷內並無積極證據證明被告有何實際獲取之犯罪所得，
    爰不予宣告沒收或追徵其價額。又上開告訴人匯入被告上開
    帳戶之款項，已經由詐欺集團成員提領，非屬被告所有，亦
    非在被告實際掌控中，其就遭隱匿之財物不具所有權及事實
    上處分權，無從依洗錢防制法第18條第1項就所提領全部金
    額諭知沒收或追徵其價額。至被告交付予詐欺集團成員之存
    摺、金融卡，雖係供犯罪所用之物，但未經扣案，且該等物
    品本身價值低微，單獨存在亦不具刑法上之非難性，欠缺刑
    法上重要性，是本院認該等物品並無沒收或追徵之必要，故
    不予宣告沒收或追徵其價額。
據上論斷，應依刑事訴訟法299條第1項前段，洗錢防制法第14條
第1項，刑法第11條前段、第30條第1項前段、第2項、第339條第
1項、第55條前段、第42條第3項前段，刑法施行法第1條之1第1
項，判決如主文。
本案經檢察官林圳義提起公訴，檢察官吳宛真到庭執行職務。
中　　華　　民　　國　　111 　年  　4   月　　27 　  日 
　　             刑事第一庭 審判長 法  官   陳茂榮　   
　　                               法  官   許蓓雯
　　                               法  官   柳章峰
以上正本證明與原本無異。　　　　　　　　　　　　　　　　如不服本判決應於收受判決後20日內向本院提出上訴書狀，並應敘述具體理由。其未敘述上訴理由者，應於上訴期間屆滿後20日內向本院補提理由書(均須按他造當事人之人數附繕本)「切勿逕送上級法院」。告訴人或被害人如對本判決不服者，應具備理由請求檢察官上訴，其上訴期間之計算係以檢察官收受判決正本之日期為準。　　　　　　　　　　　　　　　　　　　　　　　
         　　　　　　　　　　　　　書記官　 王祥鑫　　　
中　　華　　民　　國　　111 　年　　4 　　月　　27　　日
附錄本判決論罪科刑法條：
洗錢防制法第14條
有第二條各款所列洗錢行為者，處7年以下有期徒刑，併科新臺
幣5百萬元以下罰金。
前項之未遂犯罰之。
前二項情形，不得科以超過其特定犯罪所定最重本刑之刑。

中華民國刑法第339條
意圖為自己或第三人不法之所有，以詐術使人將本人或第三人之
物交付者，處5年以下有期徒刑、拘役或科或併科50萬元以下罰
金。
以前項方法得財產上不法之利益或使第三人得之者，亦同。
前二項之未遂犯罰之。

附表：
編號 告訴人 詐騙金經過 證據出處 備註 1 黃宥瑜（有提告） 詐欺集團成員於民國110年8月16日18時42分許，撥打電話給黃宥瑜，佯稱為亞馬遜胺基酸洗面乳公司業務人員，向其詐稱如不升等為VIP需要配合操作解除云云，致黃宥瑜不疑有詐而陷於錯誤，依指示分別為下列之匯款： ①於同日19時23分許，從其中華郵政之網路銀行帳戶（帳號00000000000000），匯款新臺幣（下同）9,985元，至被告陳鍇毅之本案帳戶。 ②於同日19時29分許，從其台新銀行網路銀行帳戶（帳號00000000000000），匯款9,985元至被告陳鍇毅之本案帳戶。 ①告訴人黃宥瑜於警詢時之證述（見偵卷第19至23頁）。 ②被告陳鍇毅之臺灣銀行頭份分行開戶資料及客戶往來明細查詢單（見偵卷第39至47頁）。 ③內政部警政署反詐騙諮詢專線紀錄表、嘉義市政府警察局第一分局竹園派出所受理詐騙帳戶通報警示簡便格式表、陳報單、受理各類案件紀錄表、受（處）理案件證明單（見偵卷第53至59、63至67頁）。 ④通話紀錄截圖、未登摺明細、嘉義綜活儲存款-薪轉明細（見偵卷第71頁）。 陳鍇毅之臺灣銀行帳號000000000000號帳戶（均稱陳鍇毅之本案帳戶）。 2 林婷儀（有提告） 詐欺集團成員於110年8月16日17時許，撥打電話給林婷儀，佯稱為網路購物賣家，並詐稱其前購物時誤歸類到批發人員，如要取消則需配合台灣企銀人員，否則會按月扣款云云，致林婷儀不疑有詐而陷於錯誤，於同日19時05分許，在新竹市○○路00號全家便利商店，依指示使用自動櫃員機操作後，從其台灣企銀帳戶（帳號000-00000000000），將現金3萬元，匯入陳鍇毅之本案帳戶(扣除手續費15元，入帳金額為2萬9,985元）。 ①告訴人林婷儀於警詢時之證述（見偵卷第25至29頁）。 ②被告陳鍇毅之臺灣銀行頭份分行開戶資料及客戶往來明細查詢單（見偵卷第39至47頁）。 ③內政部警政署反詐騙諮詢專線紀錄表、新竹市警察局第二分局東勢派出所受理詐騙帳戶通報警示簡便格式表、受（處）理案件證明單（見偵卷第77至83頁）。 ④台新銀行自動櫃員機之交易明細（見偵卷第87頁）。  3 葉佳鑫（有提告） 詐欺集團成員於110年8月16日18時8分許，撥打電話給葉佳鑫，佯稱為亞瑪勁線上購物賣家，並詐稱該公司遭駭客入侵，將其普通會員升等為高級會員，如需解除需要配合銀行取消云云，致葉佳鑫不疑有詐而陷於錯誤，依指示，於同日18時38分許，從其合作金庫銀行帳戶（帳號000-0000000000000）之網路銀行APP，匯款4萬5,678元至陳鍇毅之本案帳戶。 ①告訴人葉佳鑫於警詢時之證述（見偵卷第31至36頁）。 ②被告陳鍇毅之臺灣銀行頭份分行開戶資料及客戶往來明細查詢單（見偵卷第39至47頁）。 ③內政部警政署反詐騙諮詢專線紀錄表、桃園市政府警察局大溪分局百吉派出所受（處）理案件證明單、受理各類案件紀錄表、受理詐騙帳戶通報警示簡便格式表（見偵卷第93至101頁）。 ④手機通聯紀錄截圖、網路銀行轉帳截圖（見偵卷第103至107頁）。